【裁判字號】    90,毒抗,614
【裁判日期】    900822
【裁判案由】    毒品危害防制條例
【裁判全文】
台灣高等法院刑事裁定                              九十年度毒抗字第六一四號
    抗  告  人
    即  被  告  甲○○
          （原名黃勝雄）
右抗告人因違反毒品危害防制條例案件，不服台灣宜蘭地方法院九十年度毒聲字第二
四四號，中華民國九十年四月四日第一審裁定（聲請案號：九十年度聲戒字第五四號
）提起抗告，本院裁定如左：
    主  文
抗告駁回。
    理  由
一、原裁定以：抗告人甲○○前因施用毒品案件，經台灣花蓮地方法院以八十六年度
    易字第一二三四號為免刑判決確定；再因施用毒品案件，經臺灣宜蘭地方法院裁
    定送觀察、勒戒後，認有繼續施用毒品之傾向，由台灣宜蘭地方法院檢察署檢察
    官提起公訴，並經台灣宜蘭地方法院於民國（下同）八十八年十月二十七日以八
    十八年度宜簡字第一六一號判處有期徒刑六月確定。抗告人復於八十九年十二月
    十五日十八時三十分許回溯前四日內某時，在不詳處所施用第二級毒品甲基安非
    他命一次，核係三犯毒品危害防制條例第十條第二項之罪，經檢察官依毒品危害
    防制條例第二十條第三項規定聲請裁定強制戒治，因認於法要無不合，而依上開
    條例第二十條第三項但書規定令抗告人入戒治處所，施以強制戒治一年。
二、本件抗告意旨略以：抗告人當時遭警查獲前，早已戒除該惡習多年，且身上亦無
    毒品，至警訊筆錄所稱「抗告人曾於某時、某處吸食過安非他命乙次」等語，皆
    非出於抗告人之自由意識，然法院單憑尿液之化驗報告，即裁定抗告人強制戒治
    一年，實難令人甘服，並請准予重新化驗尿液云云。
三、經查：本件抗告人甲○○於八十六年六月三日起至八十七年七月二十六日止因連
    續施用毒品，經臺灣花蓮地方法院裁定送觀察、勒戒後，認無施用毒品之傾向，
    經該院於八十七年九月八日以八十六年度易字第一二三四號，為免刑之判決確定
    。抗告人復於八十七年十二月三十一日前四日內再犯施用毒品罪，經臺灣宜蘭地
    方法院於八十八年五月二十一日以八十八年度毒聲字第三八六號刑事裁定送觀察
    、勒戒，認有繼續施用毒品之傾向，由台灣宜蘭地方法院於八十八年八月三十日
    以八十八年度毒聲字第七三六號刑事裁定，令抗告人入戒治處所施以強制戒治一
    年。刑罰追訴部分，則由台灣宜蘭地方法院檢察署檢察官提起公訴，經台灣宜蘭
    地方法院於八十八年十月二十七日以八十八年度宜簡字第一六一號刑事判決，判
    處抗告人有期徒刑六月確定等情，有本院調閱之臺灣花蓮地方法院八十六年度易
    字第一二三四號刑事判決、臺灣宜蘭地方法院八十八年度毒聲字第三八六號、第
    七三六號刑事裁定（以上見本院卷）、被告全國前案紀錄表（見原審卷）等在卷
    足憑。詎抗告人復於八十九年十二月十五日十八時三十分許回溯前四日內某時，
    在不詳處所施用第二級毒品甲基安非他命一次，而質之抗告人雖於警訊時否認近
    期有吸食安非他命之犯行；而本件抗告意旨復執詞辯稱遭警查獲前，早已戒除施
    用安非他命惡習多年云云，惟其尿液經採送檢驗及複驗之結果，均呈甲基安非他
    命陽性反應，亦有尿液送驗姓名、編號對照表、宜蘭縣衛生局九十年一月三日
    宜衛六字第二０六九三號尿液檢驗單（初驗）及台灣檢驗科技股份有限公司濫用
    藥物尿液檢驗報告（複驗）（見毒偵字第三三五號卷）附卷可考，足徵抗告人所
    辯誠屬虛妄，不足採信。至抗告人聲請重新化驗尿液部分，然因該尿液業經二次
    送驗，均呈同一結果，如前所述，確實性已然詳明，重行鑑驗已屬無益，應予駁
    回。是抗告人三犯毒品危害防制條例第十條第二項之罪洵堪認定，原法院依法裁
    定抗告人令入戒治處所施以強制戒治一年，核無不當。本件抗告為無理由，應予
    駁回。
四、據上論結，應依刑事訴訟法第四百十二條，裁定如主文。
中    華    民    國     九十     年       八       月      二十二      日
                              台灣高等法院刑事第十庭
                                  審判長法  官  溫  耀  源
                                        法  官  林  銓  正
                                        法  官  黃  金  富
右正本證明與原本無異。
不得再抗告。
                                       書記官   江  采  廷
中    華    民    國     九十     年       八       月       二十三     日


司法院資訊處製作；財團法人民間司法改革基金會備份。
